臺灣新竹地方法院刑事判決　　　　　　　　　　　　　九十三年度簡上字第八０號
　　上　訴　人　臺灣新竹地方法院檢察署檢察官
　　被　　　告　丙○○　男　二.
右列上訴人因被告竊盜案件，不服本院竹東簡易庭九十三年度竹東簡字第九一號，中
華民國九十三年七月十九日第一審簡易判決（聲請案號：九十三年度偵字第二六七七
號），提起上訴，暨移送併案審理（九十三年度偵字第三四四○號），本院管轄第二
審合議庭判決如左：
    主    文
原判決撤銷。
丙○○共同連續攜帶兇器竊盜，未遂，處有期徒刑陸月，如易科罰金，以佰元折算
壹日。扣案之Ｔ型扳手一支，沒收。
    事  實
一、丙○○基於概括之竊盜犯意，先於民國九十三年五月六日凌晨四時十分許，在新
    竹縣竹東鎮○○路竹東火車站前，因見甲○○所有之車號ＢＷＢ─八○二號重型
    機車鑰匙未取走（該機車係於同日凌晨一時許，在新竹縣竹東鎮○○路○段竹東
    國民小學前遭竊，而在不詳姓名竊車者占有狀態），竟意圖為自己不法之所有，
    徒手以不詳之人所有之機車鑰匙啟動電門而竊取該機車，得手後，供己騎用，隨
    即於同日凌晨四時三十分許，在新竹縣竹東鎮○○路竹東火車站前，為警查獲，
    並扣得不詳之人所有之機車鑰匙一支。
二、丙○○承前竊盜犯意，夥同吳志文（本院另案審理中），共同於九十三年六月二
    十三日晚間十一時三十分許，共乘機車前往新竹縣橫山鄉內灣村之旅人焦咖啡館
    停車場內，見乙○○所有之車號ＭＬ─○七九七號自小客車停放該處，竟共同意
    圖為自己不法之所有而起意竊取車內之財物，隨即推由吳志文持丙○○所有、客
    觀上足供兇器使用之Ｔ型扳手一支，撬開該自小客車駕駛座車門進入車內，丙○
    ○則在外之機車上把風，吳志文尚在搜尋財物之際，為車主發覺致未得逞。嗣經
    車主報警處理而查獲，並扣得丙○○所有、供竊盜所用之Ｔ型扳手一支。
三、案經新竹縣警察局竹東分局報請臺灣新竹地方法院檢察署檢察官聲請簡易判決處
    刑；暨新竹縣警察局橫山分局報請臺灣新竹地方法院檢察署檢察官移送併案審理
    。
    理    由
一、訊據被告丙○○對於事實一、二所載之犯罪事實，迭於警訊及偵訊中均坦承不諱
    （見偵字第二六七七號偵查卷第七、八、二六、二七頁，偵字第三四四○號偵查
    卷第八至十一頁、第二五至至二七頁），核與共犯吳志文於警訊、偵訊中供承事
    實二之竊盜犯行情節相符（見偵字第三四四○號偵查卷第五至七頁、第二五至至
    二七頁），並經被害人甲○○、乙○○於警訊中指述遭竊情節在卷可佐（見偵字
    第二六七七號偵查卷第十一頁，偵字第三四四○號偵查卷第十二頁），且有被害
    人甲○○出具之贓物認領保管單、車號ＢＷＢ─八○二重機車車籍作業系統─查
    詢認可資料、車號ＭＬ─○七九七號自小客車車籍資料作業詳細畫面等件附卷可
    稽（見偵字第二六七七號偵查卷第十二、十四頁，偵字第三四四○號偵查卷第十
    七頁），復有不詳之人所有之機車鑰匙一支、被告所有之Ｔ型扳手一支扣案可證
    ，是認被告上開自白內容應與事實相符，本案事證已臻明確，被告竊盜犯行，洵
    堪認定，自應依法予以論罪科刑。
二、被告為事實一所載行為，係犯刑法第三百二十條第一項之竊盜罪，其為事實二行
    為時，由共犯吳志文所持用之Ｔ型扳手一支，客觀上足以對人之生命、身體安全
    構成威脅且具有危險性，應屬兇器，且因被害人及時發覺致未得逞，核其所為，
    係犯刑法第三百二十一條第二項、第一項第三款之攜帶兇器竊盜未遂罪。被告與
    共犯吳志文間，有犯意之聯絡及行為之分擔，為共同正犯。又被告已著手於事實
    二之竊盜犯罪行為之實行而不遂，為未遂犯，應依刑法第二十六條前段之規定，
    減輕其刑。被告先後二次竊盜行為，時間緊接，手法雷同，所犯之基本犯罪構成
    要件相同，顯係基於概括犯意反覆為之，為連續犯，應依刑法第五十六條之規定
    ，論以情節較重之連續攜帶兇器竊盜未遂罪一罪，並加重其刑。被告有上開刑之
    加重及減輕事由，依法應先加重其刑再減輕其刑。公訴人雖僅就被告為事實一所
    載竊盜行為聲請簡易判決處刑，而被告為事實二所載之攜帶兇器竊盜未遂犯行雖
    未據公訴人提起公訴，惟被告此部分行為，與經提起公訴之部分，有連續犯之裁
    判上一罪之關係，已如前述，本院自應併予審酌，附此敘明。
三、原審因認被告罪證明確，予以論科固非無見，惟查，原審未及審酌被告為事實二
    所載之攜帶兇器竊盜未遂犯行，尚有未洽，上訴人指陳原審判決漏未審酌該犯行
    ，為有理由，自應由本院將之撤銷改判。爰審酌被告正值青年，不思以勞力換取
    金錢，先後二次竊取被害人之財物，固屬不該，惟審及被告竊得財物之價值，及
    致生被害人所受損害程度，暨被告犯後坦承犯行堪認態度良好等一切情狀，量處
    如主文所示之刑，並諭知易科罰金之折算標準。
四、扣案之Ｔ型扳手一支，為被告所有、供竊盜所用之物，業據被告於偵訊中供承無
    訛（見偵字第三四四○號偵查卷第二七頁），依刑法第三十八條第一項第二款之
    規定，併予宣告沒收。另扣案之機車鑰匙一支，為不詳之人所有之物，並據被告
    於偵訊中否認所有在卷（見偵字第二六七七號偵查卷第二六頁），復查無其他積
    極證據足認為被告所有之物，自不併予宣告沒收，附此敘明。
五、被告經合法傳喚，無正當理由不到庭，有審理傳票送達回證一紙在卷可按，爰不
    待其陳述，依據刑事訴訟法第三百七十一條之規定，逕行判決。
六、據上論斷，應依刑事訴訟法第四百五十五條之一第一項、第三項、第三百六十九
    條第一項前段、第三百六十四條、第二百九十九條第一項前段、第三百七十一條
    ，刑法第二十八條、第五十六條、第三百二十一條第二項、第一項第三款、第二
    十六條前段、第四十一條第一項前段、第三十八條第一項第二款，罰金罰鍰提高
    標準條例第二條，判決如主文。
本案經檢察官許麗美到庭執行職務。
中　　　華　　　民　　　國　　九十三　　年　　 十一 　　月　　　三　　　日
                                臺灣新竹地方法院刑事第一庭
                                    審判長法    官  賴  淑  敏
                                          法    官  彭  淑  苑
                                          法    官  黃  美  文
右正本證明與原本無異。
如不服本判決，應於判決送達後十日內向本院提出上訴狀( 應附繕本 )，上訴於臺灣
高等法院。
                                          書 記 官  陳  秀  子
中　　　華　　　民　　　國　　九十三　　年　　 十一 　　月　　　三　　　日
刑法第三百二十一條：
犯竊盜罪而有左列情形之一者，處六月以上、五年以下有期徒刑：
一、於夜間侵入住宅或有人居住之建築物、船艦或隱匿其內而犯之者。
二、毀越門扇、牆垣或其他安全設備而犯之者。
三、攜帶兇器而犯之者。
四、結夥三人以上而犯之者。
五、乘火災、水災或其他災害之際而犯之者。
六、在車站或埠頭而犯之者。
前項之未遂犯罰之。
